# 对净资产为负数的子公司增资账务处理

提问人：qqq2006 时间：2015-02-08 22:49:17
可是子公司账面净资产为负数，也按 1 亿元计入长期股权投资吗？

回答人：chenyiwei
后续再增资就不是企业合并，而是其他方式形成的长期股权投资，按 2014 年修订后长投准则第六条，应按实际投出现金增加长期股权投资成本。当然期末应关注是否存在减值迹象，必要时进行减值测试和计提减值准备。